【裁判字號】    98,訴,873
【裁判日期】    990223
【裁判案由】    毒品危害防制條例
【裁判全文】
臺灣苗栗地方法院刑事判決               98年度訴字第873號
公  訴  人  臺灣苗栗地方法院檢察署檢察官
被      告  乙○○
指定辯護人  本院公設辯護人  丁○○
被      告  丙○○
選任辯護人  陳俊傑律師
            徐正安律師
上列被告因毒品危害防制條例案件，經檢察官提起公訴（起訴案
號：98年度偵字第4890號、第4902號、98年毒偵字第1163號、第
1165號、第1186號），本院判決如下：
    主    文
乙○○犯如附表一罪名欄所示之罪，均為累犯，各處如附表一宣
告刑欄所示之刑，附表一宣告沒收欄所示之物均沒收。又犯如附
表三罪名欄所示之罪，均為累犯，各處如附表三宣告刑欄所示之
刑，附表三宣告沒收欄所示之物均沒收，犯罪所得依附表三犯罪
所得欄所示金額宣告沒收，如全部或一部不能沒收時，由乙○○
與丙○○之財產連帶抵償之。應執行有期徒刑玖年陸月，扣案如
附表一、附表三宣告沒收欄所示之物均沒收，犯罪所得依附表三
總犯罪所得欄所示宣告沒收。
丙○○犯如附表二罪名欄所示之罪，均為累犯，各處如附表二宣
告刑欄所示之刑，附表二宣告沒收欄所示之物均沒收。又犯如附
表三罪名欄所示之罪，均為累犯，各處如附表三宣告刑欄所示之
刑，附表三宣告沒收欄所示之物均沒收，犯罪所得依附表三犯罪
所得欄所示金額宣告沒收。應執行無期徒刑，禠奪公權終身，扣
案如附表二、附表三宣告沒收欄所示之物均沒收，犯罪所得依附
表三總犯罪所得欄所示宣告沒收。
    事    實
一、前科資料：
  (一)乙○○部分：
    前因毒品案件，於民國91年6 月24日經本院以90年訴字第34
    9 號分別判處有期徒刑8 月、4 月，並定應執行有期徒刑10
    月確定；又因毒品案件，於91年9 月27日經本院以91年訴字
    第243 號分別判處有期徒刑9 月、5 月，並定應執行有期徒
    刑1 年；嗣於93年7 月20日因縮短刑期假釋出監，甫於93年
    9 月30日因假釋未經撤銷視為執行完畢。（構成累犯）
  (二)丙○○部份：
    前因毒品案件，於95年11月6 日經本院以95年訴緝字第13號
    分別判處有期徒刑1 年1 月、10月，並定應執行有期徒刑1
    年9 月確定，嗣經減刑於96年7 月16日經本院以96年聲減字
    第135 號裁判減刑為應執行有期徒刑10月15日，甫於97年1
    月17日因縮刑期滿執行完畢。（構成累犯）
二、犯罪事實：
    詎乙○○與丙○○仍不知悔改，仍單獨或共同為下列行為：
  (一)乙○○分別基於施用第一級毒品海洛因及第二級毒品安非他
    命之犯意，分別於附表一所示之時間、地點，為如附表一犯
    罪事實欄所示之施用毒品行為。（即事實一）
  (二)丙○○分別基於施用第一級毒品海洛因及第二級毒品安非他
    命之犯意，分別於附表二所示之時間、地點，為如附表二犯
    罪事實欄所示之施用毒品行為。（即事實二）
  (三)丙○○意圖販賣毒品以牟利，乙○○則意圖以販賣毒品而自
    丙○○處取得毒品施用及食宿之代價，二人遂基於販賣第一
    級海洛因之犯意聯絡，分別於附表三所示之時間、地點，分
    別販賣毒品予如附表三所示之人。嗣於98年9 月11日15時30
    分許，經警跟監陳玟溢並持搜索票在乙○○、丙○○等址位
    於苗栗縣竹南鎮○○路1651巷18號租屋處執行搜索，適陳玟
    溢向乙○○購得毒品步出上址時，為警當場扣得陳玟溢甫向
    乙○○購得之第一級毒品海洛因1 小包，並搜獲丙○○販入
    之第一級毒品海洛因3 小包（合計淨重4.57公克）、安非他
    命1 小包、注射針筒2 支、電子秤1 個、行動電話等物；及
    乙○○持有之第一級毒品海洛因4 小包（合計淨重6.61公克
    ）、安非他命12小包、電子秤1 個、行動電話、吸食器1 組
    、分裝袋1 大包等物，再依據乙○○與戊○○之通聯記錄，
    及乙○○於偵查中之供述而循線查獲上情。（即事實三）
    理    由
壹、事實一部份
一、認定犯罪事實所憑之證據及理由
  (一)非供述證據：
  1.苗栗縣警察局竹南分局98年9 月16日搜索、扣押筆錄及扣押
    物品目錄表、苗栗地方法院檢察署扣押物品清單2 張（保管
    字號：98年煙毒字第167 號、98年安字第243 號）：證明苗
    栗縣警察局竹南分局於98年9 月16日在苗栗縣頭份鎮○○里
    ○○路南海休息站旁，查扣乙○○所有之安非他命1 包（毛
    重0.53公克）、海洛因2 包之事實。（見98年毒偵字第1186
    號卷第26～28頁、第37～38頁）
  2.苗栗縣警察局查獲乙○○涉嫌毒品危害防制條例毒品初步鑑
    驗報告單4 紙、採尿同意書、尿液鑑驗代碼對照表：證明於
    98年9 月16日17時50分許，苗栗縣警察局竹南分局查扣乙○○持有海洛因2 包、安非他命1 包，並經乙○○同意後，採
    集其尿液送驗之事實。（見98年毒偵字第1186號卷第17～20
    頁）
  3.中山醫學大學附設醫院檢驗科藥物檢測中心尿液檢驗報告（
    採尿時間98年9 月16日）：證明被告經採集尿液送驗後，檢
    驗結果呈可待因、嗎啡、安非他命、甲基安非他命陽性反應
    之事實。（見98年毒偵字第1186號卷第40頁）
  4.法務部調查局濫用藥物實驗室98年10月22日調科壹字第0982
    3029100 號鑑定書：證明乙○○所有而遭警方查扣之毒品2
    包，經送驗結果均含有第一級毒品海洛因之成分、合計淨重
    為0.90公克之事實。（見98年毒偵字第44頁）
  5.苗栗縣警察局大湖分局毒品犯罪嫌疑人尿液採驗作業管制紀
    錄、中山醫學大學附設醫院檢驗科藥物檢測中心尿液檢驗報
    告（採尿時間：98年9 月11日）：證明乙○○於98年9 月11
    日由苗栗縣警察局大湖分局採集尿液送驗後，結果呈可待因
    、嗎啡、安非他命、甲基安非他命陽性反應之事實。（見98
    年毒偵字第1165號卷第49～50頁）
  6.海岸巡防署第三二岸巡大隊扣押筆錄、扣押物品目錄表：證
    明於98年9 月11日扣得乙○○持有之海洛因4 包（合計淨重
    6.61公克）、安非他命12包（合計毛重14.97 公克）、電子
    秤1 個、ZTE 手機（含00000000000門號SIM 卡）1 支、吸
    食器1 組、分裝袋1 大包、SAMSUNG 手機（含00000000000
    門號SIM 卡）1 支之事實。（見98年毒偵字第1165號卷第7
    ～12頁）
  7.法務部調查局濫用藥物實驗室98年10月22日調科壹字第0982
    3029150 號鑑定書：證明海岸巡防署第三二岸巡大隊於98年
    9 月11日扣得之乙○○持有之海洛因4 包，經鑑驗結果，確
    實均含有第一級毒品海洛因成分之事實。（見98年毒偵字第
    1165號卷第47頁）
  (二)綜上證據，核與被告乙○○於審理中自白（見98年訴字第87
    3 號卷第69頁、第189 ～190 頁）之事實相符，是被告乙○○之自白應堪採信，本件事證明確，被告乙○○犯如附表一
    編號1 ～4 所示施用第一級毒品海洛因及施用第二級毒品安
    非他命之犯行，洵堪認定，應予依法論罪科刑。
二、論罪科刑之理由
  (一)被告乙○○成立之犯罪：
  1.罪名：按海洛因、甲基安非他命係毒品危害防制條例第2 條
    第2 項第1 款、第2 款所定之第一級毒品、第二級毒品，不
    得非法持有、施用。核被告乙○○如附表一編號1 、3 犯罪
    事實欄所為，均係違反毒品危害防制條例第10條第1 項之施
    用第一級毒品罪；又被告乙○○如附表一編號2 、4 犯罪事
    實欄所為，均係違反毒品危害防制條例第10條第2 項之施用
    第二級毒品罪。
  2.罪數：被告乙○○如附表一編號1 ～4 於施用海洛因、甲基
    安非他命前持有海洛因、甲基安非他命之犯行，應為其施用
    之高度行為所吸收，不另論罪。又被告乙○○所犯如附表一
    編號1 ～4 所示之2 次施用第一級毒品罪、2 次施用第二級
    毒品罪，4 罪間犯意各別，行為互殊，均應予分論併罰。
  3.累犯刑之加重事由：被告乙○○有事實欄前科資料項(一)之前
    科紀錄，有臺灣高等法院前案紀錄表在卷足憑，是其於有期
    徒刑執行完畢後，5 年內再犯如附表一編號1 ～4 之罪，均
    分別構成累犯，故就乙○○於附表一編號1 ～4 所示各罪均
    應依刑法第47條第1 項規定，加重其刑。
  (二)量刑理由之說明：
    爰審酌被告乙○○曾有多次違反毒品危害防制條例案件之科
    刑紀錄，此有被告臺灣高等法院被告前案紀錄表可考，足顯
    其素行非佳，並衡酌其經歷觀察勒戒、有期徒刑宣告後，尚
    不能戒斷毒癮，足顯其自制力甚差而無法拒絕毒品之誘惑，
    則非科以相當之有期徒刑難以使其遠離毒品之戕害，並衡酌
    其犯後坦認犯行，節省有限之司法資源，犯後態度尚可，併
    參酌其生活狀況、智識程度、犯罪情狀及檢察官就被告施用
    第一級毒品部分及施用第二級毒品部分，分別請求量處有期
    徒刑1 年、10月等一切情狀，爰就其所犯如事實一之施用第
    一級毒品罪及施用第二級毒品罪，分別量處如附表一宣告刑
    欄所示之刑。
  (三)沒收部分：
  1.98年9 月16日扣案之乙○○所有（此有98年毒偵字第1186號
    卷第33～34頁被告乙○○之供述可知確為被告乙○○所有）
    第一級毒品海洛因2 包（合計淨重0.90公克）及98年9 月11
    日扣案之乙○○持有之第一級毒品海洛因4 包（合計淨重6.
    61公克），經送鑑驗結果確均含有第一級毒品海洛因成分（
    見98年毒偵字第1186號卷第44頁法務部調查局濫用藥物實驗
    室98年10月22日調科壹字第09823029100 號鑑定書、98年毒
    偵字第1165號卷第47頁法務部調查局濫用藥物實驗室98年10
    月22日調科壹字第09823029150 號鑑定書），係為毒品危害
    防制條例第18條第1 項所指之第一級毒品，應依毒品危害防
    制條例第18條第1 項前段規定，不論屬於犯人與否，宣告沒
    收銷燬（毒品部份含包裝袋，因包裝袋沾有毒品縱經洗滌亦
    無從全部析離，均應併予宣告沒收銷燬）。
  2.98年9 月16日扣案之乙○○所有（此有98年毒偵字第1186號
    卷第33～34頁被告乙○○之供述可知）第二級毒品安非他命
    1 包（毛重0.53公克），係為毒品危害防制條例第18條第1
    項所指之第二級毒品，應依毒品危害防制條例第18條第1 項
    前段規定，不論屬於犯人與否，宣告沒收銷燬（毒品部份含
    包裝袋，因包裝袋沾有毒品縱經洗滌亦無從全部析離，應併
    予宣告沒收銷燬）。
  3.至被告於附表一編號2 施用第二級毒品安非他命所用之玻璃
    球吸食器（即海岸巡防署第三二岸巡大隊於98年9 月11日扣
    案者），依一般觀念玻璃球吸食器並非係專供用以施用第二
    級毒品所用之物，故尚不能依毒品危害防制條例第18條第1
    項之規定，而不問屬於犯人與否均沒收之，惟查本件被告乙○○犯如附表一編號2 施用第二級毒品所用之玻璃頭吸食器
    ，係丙○○給予其所用，此有被告乙○○供述在卷（見98年
    偵字第4890號卷第21頁），可見應已移轉予乙○○所有，則
    應依刑法第38條第1 項第2 款之規定沒收。
  4.至被告於附表一編號4 施用第二級毒品安非他命所用之玻璃
    球吸食器業已丟棄，而未據扣案，此有被告供述在卷（見98
    年毒偵字第1186號卷第33～34頁），故未免將來執行困難，
    爰不予宣告沒收，附此敘明。
  5.至被告於98年9 月11日經海岸巡防署第三二岸巡大隊查扣之
    電子秤1 個、ZTE 手機（含00000000000門號SIM 卡）1 支
    、分裝袋1 大包、SAMSUNG 手機（含00000000000門號SIM
    卡）1 支等物，因均非屬被告犯如事實一施用毒品罪所用之
    物，爰不於附表一所示各罪項下沒收。
  (四)其他：
    至本院公設辯護人就被告乙○○犯如事實一之施用毒品罪，
    請求本院審酌是否合於毒品危害防制條例第17條第1 項供出
    毒品來源之減刑規定部分，經查被告乙○○犯如事實一之施
    用毒品罪而遭查獲後，於警詢、偵查中均供述其遭警方查扣
    而用以施用之毒品，均係向姓名年籍均不詳綽號「阿彬」之
    男子購買（見98年毒偵字第1186號卷第12頁警詢筆錄，及同
    卷第33頁偵查筆錄中供述前警詢筆錄所言皆為實在可證），
    則該綽號「阿彬」之男子既迄今未被查獲，則被告乙○○犯
    如事實一即附表一各罪均無毒品危害防制條例第17條第1 項
    供出毒品來源減刑規定之適用，併此敘明。
貳、事實二部份
一、認定犯罪事實所憑之證據及理由
  (一)非供述證據：
  1.海岸巡防署第三二岸巡大隊搜索扣押筆錄1 份及扣押物品目
    錄表、苗栗縣警察局大湖分局查獲丙○○涉嫌毒品危害防制
    條例毒品初步鑑驗報告單2 紙、海岸巡防總局中部地區巡防
    局扣押物品清單：證明海岸巡防署於98年9 月11日持搜索票
    至苗栗縣竹南鎮○○里○○路1651巷18號執行搜索勤務，並
    查扣丙○○所有之安非他命1 包（毛重0.70公克）、海洛因
    3 包（合計淨重4.57公克）、注射針筒2 支、電子秤1 個、
    NOKIA 手機（未含SIM 卡）、SAMSUNG 手機（含0000000000
    號SIM 卡）各1 支等物之事實。（見98年毒偵字第1163號卷
    第16～24頁、第38頁）
  2.丙○○採尿同意書、苗栗縣警察局大湖分局尿液鑑驗代碼對
    照表、濫用藥物尿液檢驗檢體監管紀錄表、中山醫學大學附
    設醫院檢驗科藥物檢測中心尿液檢驗報告1 紙：證明苗栗縣
    警察局大湖分局經丙○○同意，採集其尿液檢體送驗後，檢
    驗結果呈凱待因、嗎啡、安非他命、甲基安非他命陽性反應
    之事實。（見98年毒偵字第1163號卷第25～27頁、第40～41
    頁）
  3.法務部調查局濫用藥物實驗室98年10月22日調科壹字第0982
    3029140 號鑑定書：證明中部地區巡防局第三二岸巡大隊於
    98年9 月11日查扣丙○○所有之海洛因3 包，經鑑驗結果確
    實均含有第一級毒品海洛因成分之事實。（見98年偵字第48
    90號卷第81頁）
  (二)綜上證據，核與被告丙○○於審理中自白（見98年訴字第87
    3 號卷第65頁、第189 頁）之事實相符，是被告丙○○之自
    白應堪採信，本件事證明確，被告丙○○犯如附表二編號1
    ～2 所示施用第一級毒品海洛因及施用第二級毒品安非他命
    之犯行，洵堪認定，應予依法論罪科刑。
二、論罪科刑之理由
  (一)被告丙○○成立之犯罪：
  1.罪名：按海洛因、甲基安非他命係毒品危害防制條例第2 條
    第2 項第1 款、第2 款所定之第一級毒品、第二級毒品，不
    得非法持有、施用。故核被告丙○○如附表二編號1 犯罪事
    實欄所為，係違反毒品危害防制條例第10條第1 項之施用第
    一級毒品罪；又被告丙○○如附表二編號2 犯罪事實欄所為
    ，係違反毒品危害防制條例第10條第2 項之施用第二級毒品
    罪。
  2.罪數：被告丙○○如附表二編號1 ～2 於施用海洛因、甲基
    安非他命前持有海洛因、甲基安非他命之犯行，應為其施用
    之高度行為所吸收，不另論罪。又被告丙○○所犯如附表二
    編號1 ～2 所示之施用第一級毒品罪、施用第二級毒品罪，
    2 罪間犯意各別，行為互殊，均應予分論併罰。
  3.累犯刑之加重事由：被告丙○○有事實欄前科資料項(二)之前
    科紀錄，有臺灣高等法院前案紀錄表在卷足憑，是其於有期
    徒刑執行完畢後，5 年內再犯如附表二編號1 ～2 所示之罪
    ，均構成累犯，均應依刑法第47條第1 項規定，加重其刑。
  (二)量刑理由之說明：
    爰審酌被告丙○○前曾因施用毒品案件，經裁定送觀察、勒
    戒後，執行後認有繼續施用毒品傾向，再經裁定執行強制戒
    治，又履因毒品案件經判處有期徒刑以上刑之宣告，有臺灣
    高等法院被告前案紀錄表在卷可稽，猶未能斷絕毒癮，顯見
    其改善之能力薄弱，惟衡酌被告丙○○就其所犯如附表二所
    示之施用毒品犯行，均於審理中坦認犯罪，犯後態度尚可，
    參衡其犯罪動機、目的、施用毒品侵害個人、家庭、社會、
    國家所生之危害，兼衡被告生活狀況、智識程度及檢察官就
    其施用第一級毒品及第二級毒品罪部份分別求處有期徒刑1
    年、10月等一切情狀，就其犯如附表二所示之施用第一級毒
    品罪及施用第二級毒品罪部份，分別量處如附表二宣告刑欄
    所示之刑。
  (三)沒收部分：
  1.98年9 月11日扣案之丙○○所有（此有98年偵字第4890號卷
    第12頁被告丙○○之供述可知確為被告丙○○所有）第一級
    毒品海洛因3 包（合計淨重4.57公克），經送鑑驗結果確均
    含有第一級毒品海洛因成分（見98年偵字第4890號卷第81頁
    法務部調查局濫用藥物實驗室98年10月22日調科壹字第0982
    3029140 號鑑定書），係為毒品危害防制條例第18條第1 項
    所指之第一級毒品，應依毒品危害防制條例第18條第1 項前
    段規定，不論屬於犯人與否，宣告沒收銷燬（毒品部份含包
    裝袋，因包裝袋沾有毒品縱經洗滌亦無從全部析離，均應併
    予宣告沒收銷燬）。
  2.98年9 月11日扣案之丙○○所有（此有98年偵字第4890號卷
    第12頁被告丙○○之供述可知確為被告丙○○所有）第二級
    毒品安非他命1 包（毛重0.70公克），係為毒品危害防制條
    例第18條第1 項所指之第二級毒品，應依毒品危害防制條例
    第18條第1 項前段規定，不論屬於犯人與否，宣告沒收銷燬
    （毒品部份含包裝袋，因包裝袋沾有毒品縱經洗滌亦無從全
    部析離，應併予宣告沒收銷燬）。
  3.扣案之注射針筒2 支，經查係被告丙○○所有，而用以犯如
    附表二編號1 施用第一級毒品罪所使用之物，此有被告供述
    陳稱扣案之注射針筒為其所有及其以針筒注射血管之方式施
    用第一級毒品即可推知（見98年偵字第4890號卷第12頁），
    則該扣案之注射針筒2 支既為被告丙○○所有而用以犯附表
    二編號1 所示之施用第一級毒品罪所用之物，爰依刑法第38
    條第1 項第2 款之規定，於附表二編號1 所示之罪項下沒收
    。
  4.至扣案之電子秤1 個、NOKIA 手機（未含SIM 卡）1 支、SA
    MSUNG 手機（含00000000000門號SIM 卡）1 支，雖均為被
    告丙○○所有，然並非被告丙○○用以犯如附表二所示施用
    第一級毒品罪、施用第二級毒品罪所用之物，且均非違禁物
    ，爰不於附表二所示各罪項下沒收，附此敘明。
參、事實三部份
一、認定犯罪事實所憑之證據及理由
  (一)證據能力：
  1.按被告以外之人於偵查中向檢察官所為之陳述，除顯有不可
    信之情況者外，得為證據，刑事訴訟法第159 條之1 規定甚
    明；惟該被告以外之人，於偵查中向檢察官所為之陳述，性
    質上仍屬傳聞證據，然因檢察官依法有訊問被告、證人及鑑
    定人之權，而檢察官向被告以外之人所取得之陳述，原則上
    均能遵守法律規定，不致違法取供，其可信性極高，為兼顧
    理論與實務，因而規定除顯有不可信之情況者外，得為證據
    （刑事訴訟法第159 條之1 立法理由參照）。查本件證人戊○○、甲○○、陳玟溢等人均於檢察官偵查中具結後證述，
    並無證據顯示檢察官在偵查時有不法取供之情形，亦查無證
    據顯示上開證述有顯不可信之情況，是證人等於偵查中之證
    言自均具有證據能力。
  2.次按被告以外之人（包括證人、鑑定人、告訴人、被害人及
    共同被告等）於審判外之陳述雖不符刑事訴訟法第159 條之
    1 至之4 等4 條之規定，而經當事人於審判程序同意作為證
    據，法院審酌該言詞陳述或書面陳述作成時之情況，認為適
    當者，亦得為證據；當事人、代理人或辯護人於法院調查證
    據時，知有刑事訴訟法第159 條第1 項不得為證據之情形，
    而未於言詞辯論終結前聲明異議者，視為有前項之同意，同
    法第159 條之5 定有明文。查本件被告丙○○及其辯護人對
    於證人即同案被告乙○○之證詞，於本院審理中未陳明對證
    據能力有意見，而僅抗辯證人即同案被告乙○○證詞之證明
    力（見本院卷第186 頁99年2 月2 日審判筆錄），另本件被
    告乙○○及指定辯護人對於同案被告即丙○○之證詞，亦未
    於本院審理中對證據能力陳明有意見，且本院審酌上開言詞
    陳述作成之情況並無不當，依刑事訴訟法第159 條之5 第2
    項規定，證人即同案被告乙○○之證詞自有證據能力，而得
    採為被告丙○○部分論罪科刑之證據。
  3.按所謂販賣毒品，係指行為人基於營利之目的而販入或賣出
    毒品之行為，亦即除客觀上有販入或賣出之行為外，行為人
    尚須有營利之目的，始能成罪。惟若行為人確係基於營利之
    目的而為販入或賣出毒品之行為，即足成罪，實際上是否已
    有利得，尚非所問。蓋毒品海洛因可任意分裝或增減其份量
    ，而每次買賣之價量，亦隨時隨雙方關係之深淺、當時之資
    力、需求程度及對行情之認知等因素，有機動調整之情形，
    因之販賣之利得，除經行為人坦承犯行，或價量均臻明確外
    ，委難察得實情，職是之故，縱未確切查得販賣賺取之實際
    差價，然除別有事證，足認係按同一價格轉讓，確未牟利外
    ，尚難執此認非法販賣之事證有所不足，致知過坦承者難辭
    重典，飾詞否認者反得逞僥倖，而失情理之平。然除上所述
    外，邇來政府為杜絕毒品之氾濫，對於查緝施用及販賣毒品
    之工作，無不嚴加執行，販賣毒品又涉重罪，設若無利可圖
    ，衡情一般持有毒品之人當無輕易將所持有之海洛因轉讓他
    人而甘冒於再次向他人購買時，有被查獲移送法辦危險之理
    。是本件被告乙○○於偵查及審理中均承認有與被告丙○○
    共同販賣海洛因之行為，則實際價差利得部分，因時間而難
    以查知，乙○○復於審理中自承販賣海洛因總計利潤約10幾
    萬元（見98年訴字第873 號卷第130 頁99年1 月26日審判筆
    錄），綜上所述，足見乙○○與丙○○犯如事實三即附表三
    編號1 ～3 號之販賣毒品海洛因之行為確基於營利之目的無
    訛。
  (二)供述證據：
  1.證人戊○○於偵查、審理中之證述：證明於98年9 月6 日21
    時許打電話向乙○○購買0.4公克新臺幣（下同）3000元之
    海洛因，並與乙○○在其住處交易，又於98年9月8日17、18
    時許，以電話聯絡向乙○○購買0.4公克3000元之海洛因之
    事實。（見98年偵字第4890號卷第94～97頁、本院卷第160
    ～181頁）
  2.證人甲○○於偵查中之證述：證明丙○○販入毒品後，將毒
    品分裝交給乙○○販賣之事實，及於98年9 月11日遭警方查
    獲當日，曾向丙○○詢問海洛因之價格。（見98年偵字第48
    90號卷第109 ～111 頁）
  3.證人陳玟溢於偵查中之證述：證明自98年9 月初起至98年9
    月11日止，共向乙○○購買4 、5 次海洛因，皆先以00000
    000000號電話與其聯絡後，到其住處購買1000元之海洛因，
    前3 次皆以現金購買，第4 次即98年9 月11日當次係以賒欠
    之方式購買1000元海洛因之事實。（見98年毒偵字第1164號
    卷第41～43頁）
  (三)非供述證據：
  1.海岸巡防總局中部地區巡防局扣押物品清單3 紙、本院扣押
    物品清單3 紙（98年保字第605 號）、海岸巡防署第三二岸
    巡大隊98年9 月11日搜索扣押筆錄（丙○○部分）、海岸巡
    防署第三二岸巡大隊98年9 月11日搜索扣押筆錄（乙○○部
    分）：證明扣得丙○○所有之注射針筒2 支、電子磅秤1 個
    、NOKIA 手機（未含SIM 卡）1 支、SAMSUNG 手機（含門號
    0000000000號SIM 卡）1 支、安非他命1 包（毛重0.70公克
    ）、海洛因3 包（合計淨重4.57公克），及扣得乙○○持有
    之海洛因4 包（合計淨重6.61公克）、安非他命12包（合計
    毛重14.97 公克）、電子磅秤1 個、ZTE 廠牌手機（含門號
    0000000000號SIM 卡）1 支、吸食器1 組、分裝袋1 大包、
    SAMSUNG 廠牌手機（含門號0000000000號SIM 卡）1 支之事
    實。（見98年訴字第873 號卷第47～49頁、第58～60頁、98
    年偵字第4890號卷第41～43頁、98年偵字第4902號卷第8 ～
    13頁）
  2.法務部調查局濫用藥物實驗室98年10月22日調科壹字第0982
    3029140 號鑑定書：證明中部地區巡防局第三二岸巡大隊於
    98年9 月11日查扣丙○○所有之海洛因3 包，經鑑驗結果確
    實均含有第一級毒品海洛因成分之事實。（見98年偵字第48
    90號卷第81頁）
  3.法務部調查局濫用藥物實驗室98年10月22日調科壹字第0982
    3029150 號鑑定書：證明海岸巡防署第三二岸巡大隊於98年
    9 月11日扣得之乙○○持有之海洛因4 包，經鑑驗結果，確
    實均含有第一級毒品海洛因成分之事實。（見98年毒偵字第
    1165號卷第47頁）
  4.中華電信資料查詢：證明乙○○所使用門號0000000000號電
    話與戊○○所申請使用之門號0000000000號電話於98年9 月
    6 日13時14分許至同日21時42分許之通聯記錄，及於98年9
    月8 日7 時56分起至同日16時14分許之通聯記錄。（見98年
    偵字第4890號卷第82～85頁）
二、論罪科刑之理由
  (一)被告乙○○部分：
    綜上證據，核與被告乙○○於審理中自白（見98年訴字第87
    3 號卷第69頁）之事實相符，故就事實三部分被告乙○○之
    自白應堪採信，本件事證明確，被告乙○○如附表三所示之
    3 次販賣毒品犯行，洵堪認定，均應予依法論罪科刑。
  1.被告乙○○於事實三部分所成立之犯罪：
  罪名：按海洛因係毒品危害防制條例第2 條第2 項第1 款所
    定之第一級毒品，不得非法持有、販賣。核被告乙○○如附
    表三編號1 ～3 犯罪事實欄所為，均係違反毒品危害防制條
    例第4條第1項之規定，而分別成立販賣第一級毒品罪。又被
    告乙○○於附表三編號1 ～3 之3 次販賣第一級毒品罪之行
    為時，與同案被告丙○○間具有犯意之聯絡及行為之分擔，
    故就3 次販賣第一級毒品罪之行為，均依刑法第28條規定，
    論以共同正犯。
  罪數：乙○○於販賣海洛因前持有海洛因之犯行，應為其販
    賣之高度行為所吸收，不另論罪。又被告乙○○所犯如附表
    三編號1 ～3 所示之3 次共同販賣第一級毒品罪間犯意各別
    、時間各異、行為互殊，均應予分論併罰。
  累犯部分：被告乙○○有事實欄前科資料項(一)之前科紀錄，
    有臺灣高等法院前案紀錄表在卷足憑，是其於有期徒刑執行
    完畢後，5 年內再犯如附表三所示之罪，就附表三編號1 ～
    3 各罪均構成累犯，原均應依刑法第47條第1 項規定，加重
    其刑，然其所犯如附表三編號1 ～3 之罪之本刑為死刑或無
    期徒刑，依刑法第64條第1 項、第65條第1 項規定，不得加
    重之，合先敘明。
  供出毒品來源之刑之減輕事由：犯毒品危害防制條例第4 條
    之罪，供出毒品來源，因而查獲其他正犯或共犯者，減輕或
    免除其刑，同條例第17條第1 項定有明文。按毒品危害防制
    條例第17條關於減輕其刑之規定，其立法目的，在利用減刑
    之寬典，鼓勵運輸、販賣、吸用或持有毒品之行為人，供出
    毒品之來源，藉以擴大防制毒品之成效，使煙毒易於斷絕。
    故凡觸犯該條所列舉之罪者，據實指陳其毒品所直接由來之
    人或地，並因而破案查獲者，即符合該條得減輕其刑之規定
    ，至其所供毒品由來之人，與之是否具有共犯關係，並非所
    問（最高法院89年台上字第3970號判決要旨參照）。查本件
    被告乙○○雖犯違反毒品危害防制條例第4 條第1 項之販賣
    第一級毒品罪，惟其於本案偵查中即供出其毒品來源即為丙○○，而使檢警得以查獲丙○○販賣毒品之行為，按前揭說
    明，被告乙○○雖與同案被告丙○○為共犯關係，然仍符合
    減刑之規定，故就其所犯如附表三編號1 ～3 各罪均應依該
    條項規定予以減刑之。
  偵審中自白之刑之減輕事由：犯毒品危害防制條例第4 條之
    罪於偵查及審判中均自白者，減輕其刑，同條例第17條第2
    項規定甚明。查乙○○就附表三編號1 ～3 之行為，均於偵
    查中及審判中坦承犯罪，合於該條項減刑規定，故就附表三
    編號1 ～3 所示3 次販賣第一級毒品之行為均依該條項規定
    予以減刑之。
  綜上所述，被告乙○○所為如附表三編號1 ～3 所示之販賣
    第一級毒品犯行，均具有毒品危害防制條例第17條第1 項供
    出毒品來源減輕或免除其刑之事由而得依刑法第66條後段之
    規定減輕至3 分之2 ，又均具有毒品危害防制條例第17條第
    2 項偵、審中自白減輕其刑之事由而得依刑法第66條前段之
    規定減輕至2 分之1 ，爰均依刑法第70條之規定遞減之，並
    依刑法第71條第2 項之規定，先依較少之數減輕之，又所稱
    「較少之數」係指法定減輕之分數較少者而言。故按前揭說
    明，就本案被告乙○○所犯如附表三所示各罪，均應先依毒
    品危害防制條例第17條第2 項之規定減刑，再依同條例第17
    條第1 項之規定減刑。
  2.量刑理由之說明
    爰審酌被告曾有多次違反毒品危害防制條例之科刑紀錄，此
    有臺灣高等法院被告前案紀錄表附卷可考，素行非佳，又其
    明知海洛因係屬戕害人身心之毒品，竟為貪圖不法利益，鋌
    而走險予以販賣他人施用，危害社會治安及國民健康甚鉅，
    且販賣毒品為世界各國戮力查緝之萬國公罪，海洛因足以使
    施用者導致精神障礙、性格異常，甚至造成生命危險之生理
    成癮性及心理依賴性，惟考量被告乙○○於本案均係小額交
    易，與一般大毒梟相較，其犯罪情節尚非惡劣嚴重，又其販
    賣毒品乃係為滿足自己之毒癮而藉此方式自丙○○處取得無
    償施用毒品之代價，實際上並無賺取販賣毒品之任何價差或
    利潤，且其自警詢、偵查、迄審理時均勇於坦承販賣毒品之
    犯行，並於偵查中即供出其毒品來源供檢警查緝，足見犯後
    已有悔悟，再起訴書亦載明應依毒品危害防制條例第17條第
    1 、2 項規定遞減其刑，併參酌其生活狀況、智識程度、犯
    罪之動機、目的、手段、所生危害、公訴人之求刑等一切情
    狀，爰分別量處如附表三「宣告刑」欄所示之刑（從刑部分
    見『(三)事實三沒收部分）』論述）。
  (二)被告丙○○部份
  1.對於被告丙○○之辯解本院之判斷：
  被告丙○○之辯解：訊據被告丙○○矢口否認有事實三所示
    之犯行，而以乙○○係遭警誘導為求減刑始誣陷其為毒品上
    游、販毒利潤可觀，乙○○倘幫助本人販賣毒品，應無將所
    有販賣所得全數交付被告之理，足顯乙○○佯稱被告供其食
    宿，其則替被告販毒之供詞不合理、被告經裁定收押後，乙○○仍於98年9 月16日遭查獲持有毒品，足證被告並非其上
    游、因被告多次催趕乙○○搬離原共同居住地，及因被告之
    前妻與乙○○為前男女朋友關係，故乙○○始挾怨報復、乙○○販賣之毒品有摻雜葡萄糖，惟被告遭查獲之毒品為純質
    之海洛因、被告不認識戊○○且檢察官採為證據之戊○○與
    乙○○間之通聯紀錄，亦與乙○○於審理庭時自稱該通聯紀
    錄是與甲○○之通聯不符云云置辯。
  對於被告辯解，本院認為不能採信，理由如下：
  (1)查同案被告乙○○於本院99年1 月26日審理程序時，經以證
    人身分具結後當庭證述，是其於負擔偽證罪之心理壓力下，
    應當為真實之陳述，而較無於犯本件販賣毒品罪嫌之外，另
    攬偽證罪於己身之可能，況其當庭經訊問後，對於販賣毒品
    之事宜，皆與前於警詢、偵查之供述相符，並無前後矛盾不
    相符之情，且乙○○就丙○○交付其行動電話用以聯絡買賣
    毒品、曾與丙○○共同將海洛因毒品摻雜葡萄糖、分裝毒品
    之數量及包裝方式等細節，均能清楚陳述，則倘乙○○係虛
    捏事實而非親身經歷，應當無法就在何處分裝毒品、如何分
    裝毒品、交付予丙○○之販賣毒品所得多寡等細節記憶清晰
    ，又若乙○○之證詞係為求減刑而誣陷丙○○者，則本案歷
    經偵查至審理已耗時甚久，則乙○○對本案之細節恐出現不
    合理之供詞或與前於偵查中之證詞相衝突等情況，然查本案
    並無此情況，再者，經核被告乙○○之證詞與本案其他證人
    之證詞亦大抵吻合，且證人戊○○亦於本院99年2 月2 日審
    理中具結作證陳稱：其與甲○○為男女朋友，甲○○確實持
    其所有之電話號碼撥打電話予乙○○連絡買賣毒品事宜，隨
    後則由戊○○搭載甲○○至乙○○之租屋處購買毒品海洛因
    ，此與被告乙○○於本院99年1 月26日審理中供述甲○○撥
    打電話與其聯絡買賣毒品事宜，核與被告乙○○與戊○○所
    有之電話之通聯記錄查詢亦相符合，而無被告丙○○所指偽
    證之情況，又證人甲○○於偵查中證述：其於98年9 月11日
    遭查獲當日係獨自至被告乙○○住處玩骰子及被告丙○○販
    入毒品並分裝後，交由被告乙○○販賣、向乙○○購買3000
    元海洛因等語，亦與證人戊○○於本院99年2 月2 日審理中
    證述其搭載甲○○前往乙○○租屋處，由甲○○單獨進入該
    處購買毒品海洛因3000元及被告乙○○指稱被告丙○○販入
    毒品後，單獨或與其共同分裝毒品，再交由乙○○販賣等情
    亦相吻合，綜上交叉查證，被告乙○○之證詞應堪採信，是
    被告丙○○此部份之辯詞，即無足採。
  (2)又被告丙○○辯稱其因本案經法院於98年9 月11日裁定收押
    後，乙○○復於98年9 月16日又經警方查扣持有毒品，足顯
    其並非乙○○之上游，否則乙○○所持有之毒品何來云云置
    辯。然一般吸毒之人為免遭查緝，常將持有之毒品藏放於不
    同地點置放，故乙○○與丙○○雖雙雙於98年9 月11日因警
    方持搜索票至其等住處執行搜索後，均查扣毒品在案，又因
    丙○○否認犯行隨即遭裁定羈押，然亦不得以警方已執行搜
    索完畢，即認其等持有之毒品均已遭查獲而扣押，而無漏網
    之可能，復查乙○○亦於警詢中坦認於98年9 月11日已遭警
    方查獲持有毒品，而警方於98年9 月16日所查扣之毒品係之
    前未被搜出而留下的（見98年毒偵字第1186號卷第12頁），
    又乙○○於本院以證人身分訊問時，亦具結證述其目前並無
    工作而無收入來源，而此亦為被告丙○○所不爭執，則更可
    證警方於98年9 月16日查扣之毒品確實為之前執行搜索時未
    發現者，否則第一級毒品海洛因之價格甚高，購買海洛因毒
    品動輒須費數千元或上萬元，乙○○既無收入何來購買之能
    力，故其所於警詢供述該次查扣之毒品係前所遺留應可採信
    ，而被告丙○○單以其已遭收押之理由即指其並非乙○○毒
    品來源之辯詞，甚難採信。
  (3)又被告丙○○辯稱販毒所得可觀，乙○○當不可能僅因其提
    供食宿及毒品施用之代價，即幫助其販賣毒品並將販賣所得
    全數交予被告丙○○，而指乙○○之供述與常情不合，顯不
    合理云云。然查長期施用毒品之人，受限於毒癮之作用，往
    往以能有管道取得足夠供己施用之毒品為首要，又乙○○平
    日並無收入來源亦為被告丙○○所不爭執，則毒品之價格不
    斐，被告乙○○於無足夠財力自行購買毒品施用之情況下，
    遇有被告丙○○以提供食宿及毒品施用之條件，誘惑乙○○
    幫助其販賣毒品，此條件對於施用毒品成癮之乙○○而言，
    無非是最便利取得毒品之方法，故乙○○允諾與丙○○以此
    方式共同販毒，並無不可能，且乙○○於本院審理中以證人
    身分具結後作證，亦稱向丙○○拿毒品施用未曾給付過對價
    ，丙○○亦未曾向其索討金錢，並證稱經警方查扣之行動電
    話門號皆是丙○○交付給其使用的，則揆諸常情，海洛因毒
    品之價格不斐，丙○○與乙○○間倘無利益交換，則丙○○
    怎可能長期把自己購買之毒品海洛因無償提供予乙○○施用
    ，且又提供行動電話門號供乙○○使用，況審理中丙○○對
    乙○○上揭證述亦未否認，故可認乙○○所供述之丙○○以
    提供食宿及毒品為條件，要求與其共同販賣毒品之自白應堪
    採信，則被告丙○○上揭所辯即難憑採。
  (4)又被告丙○○所辯指其所持有而遭警方查扣之毒品海洛因經
    鑑定均為純質，而與乙○○持有用以販賣者含有葡萄糖成分
    相異，以此辯指其所有之毒品係供自己施用，故無須如販賣
    毒品之人須將毒品摻以他物以賺取差價，而指其並無販賣毒
    品海洛因之行為。然販賣毒品之人於販入毒品後，未必會於
    販入之後隨即加工處理欲販賣之毒品，且被告丙○○本身亦
    因長期施用毒品而身染毒癮，縱其遭查扣之毒品真為純質之
    海洛因且為供自己施用，亦不能以此即證明其無本件販賣毒
    品之行為，況依同案被告乙○○之供述，亦可知本件販賣毒
    品之行為分擔，係由丙○○販入毒品，並由丙○○單獨或與
    乙○○共同將毒品摻雜葡萄糖後分裝，再由乙○○出面販賣
    ，可見加工過後之海洛因皆已交由乙○○保管而利其販賣，
    則警方自乙○○處所查扣之毒品海洛因含有葡萄糖成分，自
    丙○○處查扣之毒品海洛因為純質等情況均與本件認定之犯
    罪事實相吻合，則被告丙○○單以此辯稱其未有販賣毒品犯
    行，難取信於本院，而不可採。
  (5)又被告丙○○以其前妻為被告乙○○之前女友，認被告乙○○因此懷恨在心，挾怨報復云云。惟查，被告丙○○已離婚
    此有其供承在案，則縱然被告丙○○之前妻確實於與被告丙○○結婚前，與被告乙○○為男女朋友關係，然此關係已結
    束甚久，且於此期間並未見被告乙○○有何報復行動，實難
    想像被告乙○○因此事乃於多年後始興報復之意，又被告丙○○於離婚後，仍與被告乙○○共同租屋同處生活而過從甚
    密，且經本院審理時訊問被告乙○○，其亦稱與被告丙○○
    並無其他怨隙仇恨，況販賣毒品乃屬重罪，揆諸常情，被告
    乙○○應不可能為報復而亦使自己身陷重罪又於確定判決後
    將受囹圄之苦，且被告丙○○空言以此置辯，卻無從提出其
    他證據供本院調查其所言是否屬實，故其所辯難以採信。
  (6)綜上所述，被告丙○○所辯，均顯係事後卸責之詞，不足採
    信。被告丙○○與被告乙○○共同販賣第一級毒品海洛因予
    如附表三所示之人之犯行明確，均應依法論科。
  2.被告丙○○成立之犯罪：
  罪名：按海洛因係毒品危害防制條例第2 條第2 項第1 款所
    定之第一級毒品，不得非法持有、販賣。核被告丙○○如附
    表三編號1 ～3 犯罪事實欄所為，均係違反毒品危害防制條
    例第4 條第1 項之規定，而分別成立販賣第一級毒品罪。又
    被告丙○○於附表三編號1 ～3 所示之3 次販賣第一級毒品
    罪之行為時，與同案被告乙○○間具有犯意之聯絡及行為之
    分擔，故就3 次販賣第一級毒品罪之行為，均依刑法第28條
    規定，論以共同正犯。
  罪數：丙○○於販賣海洛因前持有海洛因之犯行，應為其販
    賣之高度行為所吸收，不另論罪。又被告丙○○所犯如附表
    三編號1 ～3 所示之3 次共同販賣第一級毒品罪間犯意各別
    、時間各異、行為互殊、販賣之對象亦不同，均應予分論併
    罰。
  就累犯部分：被告丙○○有事實欄前科資料項(二)之前科紀錄
    ，有臺灣高等法院前案紀錄表在卷足憑，是其於有期徒刑執
    行完畢後，5 年內再犯如附表三所示之罪，就附表三編號1
    ～3 各罪均構成累犯，原均應依刑法第47條第1 項規定，加
    重其刑。又依刑法第65條第1項之規定，無期徒刑不得加重
    。
  3.量刑理由之說明：
    爰審酌被告正值壯年，不思從事正當工作獲取利益，卻販賣
    第一級毒品以牟利，其行為足以使購買施用者成癮，造成生
    命健康受損，危害社會安全，進而衍生其他犯罪，其行為乃
    法所不容，況其已履因毒品案件經有罪判決確定，仍不知戒
    斷毒癮，甚為本件販賣毒品之行為，其自制力不僅薄弱，惡
    性更有增無減，實應依法嚴懲；復參酌其於行為時，即為躲
    避查緝及刑罰，乃以提供食宿及毒品予乙○○之條件，誘使
    乙○○與其共同販賣毒品，其明知行為惡性重大仍心存僥倖
    而罹重罪，犯罪心態實不可取，又其於犯後仍欲推諉卸責，
    而對其事證明確之販賣毒品行為自始至終矢口否認，而未見
    其對己之錯誤行為有悔改之心意，犯後態度甚劣，足見非以
    重刑矯治其行為，將使更多施用者之身心健康遭受毒品戕害
    ，亦增加國家、社會之治安問題；並衡酌其智識程度、犯罪
    之目的、手段、生活狀況及檢察官就其於事實三所犯之各罪
    ，均分別求處無期徒刑等一切情狀，分別就其於事實三即附
    表三所示之各罪，分別量處如附表三編號1～3「宣告刑」欄
    所示之刑（從刑部分見『(三)事實三沒收部分』論述）。
  (三)事實三沒收部分：
  1.按毒品危害防制條例第19條第1 項前段「犯第4 條至第9 條
    、第12條、第13條或第14條第1 項、第2 項之罪者，其供犯
    罪所用或因犯罪所得之財物，均沒收」係屬強制規定，採義
    務沒收原則，固為刑法之特別規定，但上開法條既無「不問
    屬於犯人與否，沒收之」之規定，仍應以該物品屬於犯人所
    有者為限；亦即係指於裁判時為共犯（包括共同正犯、從犯
    及教唆犯）者間所有者而言（最高法院90年度台上字第626
    號、93年度台上字第3260號判決意旨參照）。又按行動電話
    服務需以晶片卡（即SIM 卡）為使用介面，因此電信公司於
    出租行動電話門號予消費者使用時，即同時附帶提供晶片卡
    作為消費者門號使用之介面，故電信公司接受消費者申辦門
    號並將該門號開通上線時，該晶片卡之所有權亦移轉予消費
    者，亦有最高法院97年度台上字第3890號判決意旨可資參照
    ，且實務上電信公司亦均認行動電話（含一般型及預付型）
    SIM 卡所有權歸客戶所有，亦有司法院97年5 月6 日院台廳
    刑一字第0970009760號函為憑。末按關於沒收之諭知，於共
    犯中之任何一人，均屬從刑，基於共同犯罪行為，應由共犯
    各負全部責任之理論，凡必須沒收之物，於共犯之判決均應
    為沒收之諭知（最高法院88年台上字第7099號判決意旨參照
    ）。又查本件扣案之被告乙○○所有之電子秤1 個、ZTE 手
    機（含門號0000000000號SIM 卡）1 支、分裝袋1 大包、SA
    MSUNG 手機（含0000000000號SIM 卡）1 支，均為被告乙○○與同案被告丙○○共同犯如附表三毒品危害防制第4 條第
    1 項之罪所用以分裝毒品及聯絡販賣毒品事宜所用之物，依
    前揭說明，本於共同正犯責任共通原則，均應依毒品危害防
    制條例第19條第1 項之規定分別於被告乙○○及被告丙○○
    所犯附表三各罪項下沒收之。另扣案之被告丙○○所有之電
    子磅秤1 個、NOKIA 廠牌手機（未含SIM 卡）1 支、SAMSUN
    G 手機（含門號0000000000號SIM 卡）1 支，亦均為被告丙○○與同案被告乙○○共同犯如附表三毒品危害防制條例第
    4 條第1 項之罪，而用以分裝毒品及聯絡買賣毒品事宜所用
    之物，依前揭共同正犯責任共通原則之說明，亦均應依毒品
    危害防制條例第19條第1 項之規定分別於被告丙○○及被告
    乙○○所犯附表三各罪項下沒收之。
  2.按供販賣毒品所用或因販賣毒品所得之財物，依毒品危害防
    制條例第19條第1 項規定，均應沒收之，如全部或一部不能
    沒收時，追徵其價額或以其財產抵償之，乃刑法第38條第1
    項第2 款、第3 款及第3 項職權沒收主義之特別規定，係採
    義務沒收主義，用以澈底杜絕行為人貪取暴利之誘因、工具
    與結果。故因販賣毒品罪所取得之一切對價，自不能與一般
    正常之營利事業僅計算其營利所得之情形，相提並論，不問
    其原屬供販賣所用之成本或因此所得之利潤，亦不以當場扣
    押者為限，本此特別規定，應概予沒收，始符對毒害國民身
    心健康行徑，嚴加懲戒之立法意旨（最高法院96年台上字第
    3247號判決要旨參照）。又按金錢為代替物，重在兌換價值
    ，而不在原物，自難拘泥於沒收原物之理論，認沒收販賣毒
    品所得之金錢，以當場查獲扣押者為限，苟能證明其為販賣
    毒品所得之金錢，均應予以沒收（最高法院92年度台上字第
    5227號判決要旨參照）。是販賣毒品所得之金錢，無論已否
    扣案，如仍屬存在，即應依法沒收。查本件被告乙○○與被
    告丙○○先後共同販賣第一級毒品予附表三所示之人，而取
    得如附表三編號1 ～3 所示之犯罪所得，該所得既無法證明
    業已滅失或不復存在，又本於共同正犯責任共通原則，爰均
    應依毒品危害防制條例第19條第1 項之規定於被告乙○○與
    被告丙○○項下分別沒收，如全部或一部不能沒收時，以其
    等之財產連帶抵償之。
  3.至扣案之丙○○所有之海洛因3 包、安非他命1 包及扣案之
    乙○○持有之海洛因4 包、安非他命12包均分別為毒品危害
    防制條例第18條第1 項所指之第一、二級毒品，而應採義務
    沒收主義，不論何人所有均宣告沒收銷燬之，然上揭扣案之
    毒品均已於本件事實一、事實二部份宣告沒收，爰不在事實
    三部份為重複沒收之諭知，附此敘明。
  4.至扣案之被告丙○○所有之注射針筒2 支、扣案之被告乙○○持有之吸食器1 組，均非其等犯如事實三所示之販賣第一
    級毒品罪所用之物，且業已於事實一、事實二部份予以沒收
    ，爰不於事實三所示各罪項下沒收，附此敘明。
肆、定應執行刑部份
一、被告乙○○部分：
    被告乙○○犯如附表一編號1 ～4 所示各罪，而分別量處如
    附表一宣告刑欄所示之刑；又與同案被告丙○○犯如附表三
    編號1 ～3 所示各罪，各分別量處如附表三宣告刑欄所示之
    刑，其所犯上揭各罪，依刑法第51條第1 項第5 款之規定，
    合併定如主文第1 項所示之應執行刑，以示懲儆。
二、被告丙○○部分：
    被告丙○○犯如附表二編號1 ～2 所示各罪，而分別量處如
    附表二宣告刑欄所示之刑；又與同案被告乙○○共同犯如附
    表三編號1 ～3 所示各罪，各量處如附表三宣告刑欄所示之
    刑。按依刑法第51條第1 項第4 款之規定，宣告之最重刑為
    無期徒刑者，不執行他刑；又依同條項第3 款之規定，宣告
    多數無期徒刑者，執行其一，綜上說明，其所犯上揭各罪，
    合併定如主文第2 項所示之應執行刑，以示懲儆。
伍、適用之法律：
  (一)刑事訴訟法第299 條第1 項前段。
  (二)毒品危害防制條例第4 條第1 項、第2 項、第10條第1 項、
    第2 項、第17條、第18條第1 項、第19條第1 項。
  (三)刑法第28條、第47條、第64條第1 項、第65條第1 項、第66
    條、第51條第1 項第3 款、第4 款、第5 款、第38條第1 項
    第2款。
  (四)刑法施行法第1 條之1 。
本件經檢察官洪清秀到庭執行職務。
中    華    民    國    99    年    2     月    23    日
                  刑事第二庭  審判長法  官  楊清益
                                    法  官  魏宏安
                                    法  官  林靜雯
以上正本證明與原本無異。
如不服本判決應於收受判決後10日內向本院提出上訴書狀，並應
應敘述具體理由。其未敘述上訴理由者，應於上訴期間屆滿後20
日內向本院補提理由書( 均須按他造當事人之人數附繕本) 「切
勿逕送上級法院」。
                                    書記官  劉千瑄
中    華    民    國    99    年    2     月    23    日
附表一：乙○○施用毒品部分（即事實一）
┌─┬───┬─────┬────┬────────────┬───────┬───────────────┐
│編│犯意  │  時   間 │毒品種類│  犯    罪    事    實  │認定犯罪事實所│      罪        刑            │
│號│      ├─────┤        │                        │憑之證據      ├────┬───┬──────┤
│  │      │  地   點 │        │                        │              │罪名    │宣告刑│宣告沒收    │
├─┼───┼─────┼────┼────────────┼───────┼────┼───┼──────┤
│1 │基於施│98年9月11 │第一級毒│於左列時間、地點，以將海│事實一部份非供│違反毒品│處有期│扣案之海洛因│
│  │用第一│日中午某時│品海洛因│洛因添加在香煙內點火抽吸│述證據編號5～7│危害防制│徒刑11│4包（合計淨 │
│  │級毒品│許        │        │之方式，施用第一級毒品海│、被告乙○○之│條例第10│月    │重6.61公克）│
│  │之犯意├─────┤        │洛因1次。嗣於98年9月11日│自白          │條第1項 │      │沒收銷燬。  │
│  │      │址位於苗栗│        │15時30分許，在左列地點因│              │之施用第│      │            │
│  │      │縣竹南鎮公│        │持有毒品等物，經警查扣後│              │一級毒品│      │            │
│  │      │義路1651巷│        │，採其尿液檢體送驗後查獲│              │罪，累犯│      │            │
│  │      │18號租屋處│        │上情。                  │              │        │      │            │
├─┼───┼─────┼────┼────────────┼───────┼────┼───┼──────┤
│2 │基於施│98年9月11 │第二級毒│於左列時間、地點，以將安│事實一部份非供│違反毒品│處有期│扣案之安非他│
│  │用第二│日中午某時│品安非他│非他命置入玻璃球吸食器內│述證據編號5～6│危害防制│徒刑9 │命12包（合計│
│  │級毒品│許        │命      │點火燒烤，而吸食所產生煙│、被告乙○○之│條例第10│月    │毛重14.97公 │
│  │之犯意├─────┤        │霧之方式，施用第二級毒品│自白          │條第2項 │      │克）沒收銷燬│
│  │      │址位於苗栗│        │安非他命1次。嗣於98年9月│              │之施用第│      │，扣案之玻璃│
│  │      │縣竹南鎮公│        │11日15時30分許，在左列地│              │二級毒品│      │球吸食器1組 │
│  │      │義路1651巷│        │點因持有毒品等物，經警查│              │罪，累犯│      │沒收。      │
│  │      │18號租屋處│        │扣後，採其尿液檢體送驗後│              │        │      │            │
│  │      │          │        │查獲上情。              │              │        │      │            │
│  │      │          │        │                        │              │        │      │            │
│  │      │          │        │                        │              │        │      │            │
│  │      │          │        │                        │              │        │      │            │
├─┼───┼─────┼────┼────────────┼───────┼────┼───┼──────┤
│3 │基於施│98年9月16 │第一級毒│於左列時間、地點，以將海│事實一部份非供│違反毒品│處有期│扣案之海洛因│
│  │用第一│日13時30分│品海洛因│洛因添加在香煙內點火抽吸│述證據編號1～4│危害防制│徒刑11│2包（淨重   │
│  │級毒品│許        │        │之方式，施用第一級毒品海│、被告乙○○之│條例第10│月    │0.90公克）沒│
│  │之犯意├─────┤        │洛因1次。嗣於98年9月16日│自白          │條第1項 │      │收銷燬。    │
│  │      │址位於苗栗│        │17時50分許，在苗栗縣頭份│              │之施用第│      │            │
│  │      │縣竹南鎮公│        │鎮○○路南海休息站旁，因│              │一級毒品│      │            │
│  │      │義路1651巷│        │持有毒品等物，經警查扣後│              │罪，累犯│      │            │
│  │      │18號租屋處│        │，採其尿液檢體送驗後查獲│              │        │      │            │
│  │      │          │        │上情。                  │              │        │      │            │
├─┼───┼─────┼────┼────────────┼───────┼────┼───┼──────┤
│4 │基於施│98年9月16 │第二級毒│於左列時間、地點，以將安│事實一部份非供│違反毒品│處有期│扣案之安非他│
│  │用第二│日13時30分│品安非他│非他命置入玻璃球吸食器（│述證據編號1～4│危害防制│徒刑9 │命1包（毛重 │
│  │級毒品│許        │命      │業已丟棄，見98年毒偵字第│、被告乙○○之│條例第10│月    │0.53公克）沒│
│  │之犯意├─────┤        │1186號卷第33頁被告之供述│自白          │條第2項 │      │收銷燬。    │
│  │      │址位於苗栗│        │）內點火燒烤，而吸食所產│              │之施用第│      │            │
│  │      │縣竹南鎮公│        │生煙霧之方式，施用第二級│              │二級毒品│      │            │
│  │      │義路1651巷│        │毒品安非他命1次。嗣於98 │              │罪，累犯│      │            │
│  │      │18號租屋處│        │年9月16日17時50分許，在 │              │        │      │            │
│  │      │          │        │苗栗縣頭份鎮○○路南海休│              │        │      │            │
│  │      │          │        │息站旁，因持有毒品等物，│              │        │      │            │
│  │      │          │        │經警查扣後，採其尿液檢體│              │        │      │            │
│  │      │          │        │送驗後查獲上情。        │              │        │      │            │
│  │      │          │        │                        │              │        │      │            │
└─┴───┴─────┴────┴────────────┴───────┴────┴───┴──────┘
附表二：丙○○施用毒品部分（即事實二）
┌─┬───┬─────┬────┬────────────┬───────┬───────────────┐
│編│犯意  │  時   間 │毒品種類│  犯    罪    事    實  │認定犯罪事實所│      罪        刑            │
│號│      ├─────┤        │                        │憑之證據      ├────┬───┬──────┤
│  │      │  地   點 │        │                        │              │罪名    │宣告刑│宣告沒收    │
├─┼───┼─────┼────┼────────────┼───────┼────┼───┼──────┤
│1 │基於施│98年9月11 │第一級毒│於左列時間、地點，以將第│事實二部分非供│違反毒品│處有期│扣案之海洛因│
│  │用第一│日15時許  │品海洛因│一級毒品海洛因與美那水混│述證據全部、被│危害防制│徒刑11│3包（合計淨 │
│  │級毒品├─────┤        │合後，再以針筒注射手臂之│告丙○○之自白│條例第10│月    │重4.57公克）│
│  │之犯意│址位於苗栗│        │方式，施用第一級毒品海洛│              │條第1項 │      │沒收銷燬，扣│
│  │      │縣竹南鎮公│        │因1次。嗣於98年9月11日15│              │之施用第│      │案之注射針筒│
│  │      │義路1651巷│        │時30分許，為警在左列地點│              │一級毒品│      │2支沒收。   │
│  │      │18號租屋處│        │執行搜索後，扣得海洛因等│              │罪，累犯│      │            │
│  │      │          │        │證物，並經採其尿液檢體送│              │        │      │            │
│  │      │          │        │驗後，而查獲上情。      │              │        │      │            │
├─┼───┼─────┼────┼────────────┼───────┼────┼───┼──────┤
│2 │基於施│98年9月11 │第二級毒│於左列時間、地點，以將第│事實二部分非供│違反毒品│處有期│扣案之安非他│
│  │用第二│日15時30分│品安非他│二級毒品安非他命置入玻璃│述證據編號1～ │危害防制│徒刑9 │命1包（毛重 │
│  │級毒品│許        │命      │球內燒烤，在吸食所產生煙│2、被告丙○○ │條例第10│月    │0.70公克）沒│
│  │之犯意├─────┤        │霧之方式，施用第二級毒品│之自白        │條第2項 │      │收銷燬。    │
│  │      │址位於苗栗│        │安非他命1次。嗣於98年9月│              │之施用第│      │            │
│  │      │縣竹南鎮公│        │11 日15時30分許，為警在 │              │二級毒品│      │            │
│  │      │義路1651巷│        │左列地點執行搜索後，扣得│              │罪，累犯│      │            │
│  │      │18號租屋處│        │海洛因等證物，並經採其尿│              │        │      │            │
│  │      │          │        │液檢體送驗後，而查獲上情│              │        │      │            │
│  │      │          │        │。                      │              │        │      │            │
└─┴───┴─────┴────┴────────────┴───────┴────┴───┴──────┘
附表三：乙○○、丙○○共同販賣毒品部分（即事實三）
┌─┬───┬───┬─────┬──┬────┬───────────┬────┬─────┬─────────────────────┐
│編│行為人│犯意  │  時   間 │販賣│毒品種類│  犯罪事實            │犯罪所得│認定犯罪事│      罪        刑                        │
│號│      │      ├─────┤對象│        │                      │        │實所憑之證├──────┬───┬──────────┤
│  │      │      │  地   點 │    │        │                      │        │據        │罪名        │宣告刑│宣告沒收            │
├─┼───┼───┼─────┼──┼────┼───────────┼────┼─────┼──────┼───┼──────────┤
│1 │乙○○│基於販│98年9月6日│賴世│第一級毒│丙○○意圖販賣毒品以牟│3000元  │事實三部分│乙○○、劉淵│乙○○│扣案之被告乙○○所有│
│  │丙○○│賣第一│21時42分許│賢、│品海洛因│利，乙○○則意圖販賣毒│        │供述證據全│泉均犯違反毒│部分，│之電子秤1個、ZTE 手 │
│  │      │級毒品│          │彭雪│        │品以自丙○○處取得施用│        │部、非供述│品危害防制條│處有期│機（含門號0000000000│
│  │      │海洛因│          │蘭（│        │毒品及食宿之代價。2 人│        │證據全部、│例第4條第1項│徒刑6 │號SIM卡）1支、分裝袋│
│  │      │之犯意├─────┤起訴│        │遂基於販賣第一級毒品海│        │被告乙○○│、刑法第28條│年。劉│1大包、SAMSUNG 手機 │
│  │      │聯絡  │在其等址位│書僅│        │洛因之犯意聯絡，而以先│        │之自白    │之共同販賣第│淵泉部│（含0000000000 號SIM│
│  │      │      │於苗栗縣竹│載賴│        │由丙○○向不詳之人販入│        │          │一級毒品罪，│分，處│卡）1支、扣案之被告 │
│  │      │      │南鎮○○路│世賢│        │毒品海洛因並將之分裝後│        │          │均為累犯。  │無期徒│丙○○所有之電子磅秤│
│  │      │      │1651巷18號│係對│        │，交由乙○○販賣予施用│        │          │            │刑，禠│1個、NOKIA廠牌手機（│
│  │      │      │租屋處    │事實│        │毒品之人，乙○○再將販│        │          │            │奪公權│未含SIM卡）1支、SAMS│
│  │      │      │          │容有│        │賣毒品之所得交付予劉淵│        │          │            │終身。│UNG手機（含門號09819│
│  │      │      │          │誤會│        │泉之方式，於左列時間地│        │          │            │      │26537號SIM卡）1支均 │
│  │      │      │          │）  │        │點，由乙○○販賣新臺幣│        │          │            │      │沒收，販賣毒品所得新│
│  │      │      │          │    │        │3000元、重約0.4公克之 │        │          │            │      │臺幣3000元連帶沒收，│
│  │      │      │          │    │        │第一級毒品海洛因1包予 │        │          │            │      │如全部或一部不能沒收│
│  │      │      │          │    │        │左列之人（由甲○○使用│        │          │            │      │時，以乙○○與丙○○│
│  │      │      │          │    │        │戊○○之行動電話撥打予│        │          │            │      │之財產連帶抵償之。  │
│  │      │      │          │    │        │乙○○連絡購買毒品事宜│        │          │            │      │                    │
│  │      │      │          │    │        │後，再由戊○○搭載彭雪│        │          │            │      │                    │
│  │      │      │          │    │        │蘭至左列地點購買），鄒│        │          │            │      │                    │
│  │      │      │          │    │        │志生並將上揭販賣所得交│        │          │            │      │                    │
│  │      │      │          │    │        │予丙○○。            │        │          │            │      │                    │
├─┼───┼───┼─────┼──┼────┼───────────┼────┼─────┼──────┼───┼──────────┤
│2 │乙○○│基於販│98年9月8日│賴世│第一級毒│丙○○意圖販賣毒品以牟│3000元  │事實三部分│乙○○、劉淵│乙○○│扣案之被告乙○○所有│
│  │丙○○│賣第一│16時18分許│賢、│品海洛因│利，乙○○則意圖販賣毒│        │供述證據全│泉均犯違反毒│部分，│之電子秤1個、ZTE 手 │
│  │      │級毒品│          │彭雪│        │品以自丙○○處取得施用│        │部、非供述│品危害防制條│處有期│機（含門號0000000000│
│  │      │海洛因│          │蘭（│        │毒品及食宿之代價。2 人│        │證據全部、│例第4條第1項│徒刑6 │號SIM卡）1支、分裝袋│
│  │      │之犯意├─────┤起訴│        │遂基於販賣第一級毒品海│        │被告乙○○│、刑法第28條│年。劉│1大包、SAMSUNG 手機 │
│  │      │聯絡  │在其等址位│書僅│        │洛因之犯意聯絡，而以先│        │之自白    │之共同販賣第│淵泉部│（含0000000000 號SIM│
│  │      │      │於苗栗縣竹│載賴│        │由丙○○向不詳之人販入│        │          │一級毒品罪，│分，處│卡）1支、扣案之被告 │
│  │      │      │南鎮○○路│世賢│        │毒品海洛因並將之分裝後│        │          │均為累犯。  │無期徒│丙○○所有之電子磅秤│
│  │      │      │1651巷18號│係對│        │，交由乙○○販賣予施用│        │          │            │刑，禠│1個、NOKIA廠牌手機（│
│  │      │      │租屋處    │事實│        │毒品之人，乙○○再將販│        │          │            │奪公權│未含SIM卡）1支、SAMS│
│  │      │      │          │容有│        │賣毒品之所得交付予劉淵│        │          │            │終身。│UNG手機（含門號09819│
│  │      │      │          │誤會│        │泉之方式，於左列時間地│        │          │            │      │26537號SIM卡）1支均 │
│  │      │      │          │）  │        │點，由乙○○販賣新臺幣│        │          │            │      │沒收，販賣毒品所得新│
│  │      │      │          │    │        │3000元、重約0.4公克之 │        │          │            │      │臺幣3000元連帶沒收，│
│  │      │      │          │    │        │第一級毒品海洛因1包予 │        │          │            │      │如全部或一部不能沒收│
│  │      │      │          │    │        │左列之人（由甲○○使用│        │          │            │      │時，以乙○○與丙○○│
│  │      │      │          │    │        │戊○○之行動電話撥打予│        │          │            │      │之財產連帶抵償之。  │
│  │      │      │          │    │        │乙○○連絡購買毒品事宜│        │          │            │      │                    │
│  │      │      │          │    │        │後，再由戊○○搭載彭雪│        │          │            │      │                    │
│  │      │      │          │    │        │蘭至左列地點購買），鄒│        │          │            │      │                    │
│  │      │      │          │    │        │志生並將上揭販賣所得交│        │          │            │      │                    │
│  │      │      │          │    │        │予丙○○。            │        │          │            │      │                    │
├─┼───┼───┼─────┼──┼────┼───────────┼────┼─────┼──────┼───┼──────────┤
│3 │乙○○│基於販│98年9月10 │陳  │第一級毒│丙○○意圖販賣毒品以牟│1000元  │事實三部分│乙○○、劉淵│乙○○│扣案之被告乙○○所有│
│  │丙○○│賣第一│日20時許  │玟  │品海洛因│利，乙○○則意圖販賣毒│        │供述證據全│泉均犯違反毒│部分，│之電子秤1個、ZTE 手 │
│  │      │級毒品│          │溢  │        │品以自丙○○處取得施用│        │部、非供述│品危害防制條│處有期│機（含門號0000000000│
│  │      │海洛因│          │    │        │毒品及食宿之代價。2 人│        │證據全部、│例第4條第1項│徒刑6 │號SIM卡）1支、分裝袋│
│  │      │之犯意├─────┤    │        │遂基於販賣第一級毒品海│        │被告乙○○│、刑法第28條│年。劉│1大包、SAMSUNG 手機 │
│  │      │聯絡  │在其等址位│    │        │洛因之犯意聯絡，先由劉│        │之自白    │之共同販賣第│淵泉部│（含0000000000 號SIM│
│  │      │      │於苗栗縣竹│    │        │淵泉向不詳之人販入重量│        │          │一級毒品罪，│分，處│卡）1支、扣案之被告 │
│  │      │      │南鎮○○路│    │        │不詳之第一級毒品海洛因│        │          │均為累犯。  │無期徒│丙○○所有之電子磅秤│
│  │      │      │1651巷18號│    │        │後，2人共同將之分裝成8│        │          │            │刑，禠│1個、NOKIA廠牌手機（│
│  │      │      │租屋處    │    │        │小包，嗣後並由乙○○於│        │          │            │奪公權│未含SIM卡）1支、SAMS│
│  │      │      │          │    │        │左列時間、地點，以新臺│        │          │            │終身。│UNG手機（含門號09819│
│  │      │      │          │    │        │幣1000元之代價販賣其中│        │          │            │      │26537號SIM卡）1支均 │
│  │      │      │          │    │        │1包海洛因予陳玟溢，陳 │        │          │            │      │沒收，販賣毒品所得新│
│  │      │      │          │    │        │玟溢則以賒欠價金之方式│        │          │            │      │臺幣1000元連帶沒收，│
│  │      │      │          │    │        │自乙○○處購得上揭海洛│        │          │            │      │如全部或一部不能沒收│
│  │      │      │          │    │        │因毒品。              │        │          │            │      │時，以乙○○與丙○○│
│  │      │      │          │    │        │                      │        │          │            │      │之財產連帶抵償之。  │
├─┴───┼───┴─────┴──┴────┴───────────┴────┴─────┴──────┴───┴──────────┤
│總犯罪所得│乙○○與丙○○共同販賣第一級毒品之總所得新台幣7000元連帶沒收，如全部或一部不能沒收時，以乙○○與丙○○之財產連帶抵償之。    │
│宣告沒收  │                                                                                                                            │
└─────┴──────────────────────────────────────────────────────────────┘
附錄本判決論罪科刑法條：
毒品危害防制條例第4 條第1 項、第2 項：
製造、運輸、販賣第一級毒品者，處死刑或無期徒刑；處無期徒
刑者，得併科新臺幣2000萬元以下罰金。
製造、運輸、販賣第二級毒品者，處無期徒刑或7 年以上有期徒
刑，得併科新臺幣1000萬元以下罰金。
毒品危害防制條例第10條：
施用第一級毒品者，處6 月以上5 年以下有期徒刑。
施用第二級毒品者，處3 年以下有期徒刑。

司法院資訊處製作；財團法人民間司法改革基金會備份。
